臺灣新竹地方法院刑事判決
111年度易字第424號
公  訴  人  臺灣新竹地方檢察署檢察官劉晏如
被      告  邱威中



上列被告因贓物案件，經檢察官提起公訴（111年度偵緝字第85
號），本院認為宜以簡式審判程序審理，判決如下：
    主  文
乙○○搬運贓物，處有期徒刑伍月，如易科罰金，以新臺幣壹仟元
折算壹日。
犯罪事實及證據名稱
一、本件犯罪事實及證據，除犯罪事實應更正為「乙○○基於搬運
    贓物之犯意：：：」，另刪除「，在途中不詳地點，乙○○持
    不詳器具毀損甲○○所有如附表編號1之車內行車紀錄器電線2
    組，乙○○與古晉宗並沿路丟棄甲○○所有如附表編號2至編號2
    2所示之車內財物」； 證據應增加「被告於審理中之自白」
    外，其餘均引用檢察官起訴書所載（如附件一）。
二、沒收部分：本件被告所搬運之自用小客車已發還被害人（偵
    他卷第53頁反面），爰不予宣告沒收。
三、應適用之法條：
（一）刑事訴訟法第273條之1第1項、第299條第1項前段、第310
      條之2、第454條第2項。
（二）刑法第349條第1項、第41條第1項前段。
四、如不服本判決，得自判決送達之日起20日內，向本院提起上
    訴。
五、本案經檢察官黃翊雯到庭執行職務。　　
中　　華　　民　　國　　111 　年　　6 　　月　　24　　日
                  刑事第四庭法  官   陳健順
以上正本證明與原本無異。
中　　華　　民　　國　　111 　年　　6 　　月　　24　　日
                            書記官   吳玉蘭
附錄本案論罪科刑法條全文：
刑法第349條：
收受、搬運、寄藏、故買贓物或媒介者，處5年以下有期徒刑、
拘役或科或併科50萬元以下罰金。
附件一：
臺灣新竹地方檢察署檢察官起訴書
                                     111年度偵緝字第85號
　　被　　　告　乙○○　男　21歲（民國00年00月00日生）
　　　　　　　　　　　　住新竹縣○○鄉○○村○○路000號
                        (現另案羈押於法務部○○○○○○                          ○○)
　　　　　　　　　　　　國民身分證統一編號：Z000000000號
上列被告因贓物案件，業經偵查終結，認應提起公訴，茲將犯罪
事實及證據並所犯法條分敘如下：
　　　　犯罪事實
一、乙○○與古晉宗（所涉竊盜罪嫌，業經臺灣臺中地方法院以11
    0年度原簡上字第3號判處有期徒刑6月確定）、方○翔（91年
    12月生，真實姓名詳卷，所涉收受、搬運贓物罪嫌，另由臺
    灣臺中地方法院少年法庭裁定應予訓誡）3人於民國109年10
    月14日14時許，共同搭乘UBER司機即甲○○(原名李佳錚)駕駛
    之車牌號碼000-0000號自用小客車，行至國道一號高速公路
    南向158公里處之泰安服務區時，古晉宗意圖為自己不法之
    所有，基於竊盜之犯意，利用甲○○上廁所而未將上開自用小
    客車熄火之機會，竊取該自用小客車（價值新臺幣〔下同〕30
    萬元）後，搭載乙○○、方○翔上路。乙○○與少年方○翔共同基
    於收受、搬運贓物之犯意，由乙○○先接手駕駛上開自用小客
    車，在途中不詳地點，乙○○持不詳器具毀損甲○○所有如附表
    編號1之車內行車紀錄器電線2組，乙○○與古晉宗並沿路丟棄
    甲○○所有如附表編號2至編號22所示之車內財物。嗣經甲○○
    發現失竊後報警處理，為警於該日21時23分許，在國道一號
    高速公路南向229.6公里處之西螺服務區查獲。
二、案經甲○○訴由本署偵辦。
　　　　證據並所犯法條
一、證據清單及待證事實：
編號 證據名稱 待證事實 1 被告乙○○於本署偵查中之供述 矢口否認有何上開犯行，辯稱：車輛是古晉宗偷的，沿途換伊接手開車，車內物品是古晉宗丟至車外的犯罪事實。 2 證人即告訴人甲○○於本署偵查中之證述 證明上開車輛遭竊及車內如附表所示之物品遭毀損及丟棄之事實。 3 證人即同案少年方○翔之證述 證明被告因怕被發現而將車內行車紀錄器電線剪斷，被告與古晉宗沿路丟棄車上物品，路途中改由被告駕駛上開車輛之事實。 4 臺灣臺中地方法院110年度原簡上字第3號卷宗資料、109年度少調字第1444號及110年度少調字第16號卷宗資料、車牌號碼000-0000號自用小客車車內物品清單及行車紀錄器電線遭毀損照片各1份 佐證上開全部犯罪事實。 
二、核被告所為，係犯刑法第349條第1項之收受、搬運贓物罪嫌
    。被告與少年方○翔就上開犯行，有犯意聯絡及行為分擔，
    請依共同正犯論處。
三、至告訴意旨雖認被告就毀損及丟棄如附表所示之物品另涉犯
    刑法第354條之毀損罪嫌，惟被告所涉此部分之毀損行為，
    係在收受贓物犯行之後所為之事實上處分行為，核屬前揭贓
    物罪之不罰後行為，應無另構成犯罪之餘地。惟此與前揭起
    訴部分，係屬不罰後行為之同一案件，為起訴效力所及，爰
    不另為不起訴處分，附此敘明。
四、依刑事訴訟法第251條第1項提起公訴。
　　此　致
臺灣新竹地方法院
中　　華　　民　　國　 111　　年　　4 　　月　　22　　日
　　　　　　　　　　　　　　　檢　察　官　劉晏如